臺灣板橋地方法院刑事判決　　　　　　　　　　　　　九十三年度訴字第五五九號
　　公　訴　人　臺灣板橋地方法院檢察署檢察官
　　被　　　告　甲○○
右列被告因違反槍砲彈藥刀械管制條例案件，經檢察官提起公訴（九十三年度偵字第
七四四號），本院合議庭裁定改依簡式審判程序審理並判決如左：
    主  文
甲○○未經許可，寄藏槍砲之主要組成零件，累犯，處有期徒刑捌月，併科罰金新臺
幣伍萬元，罰金如易服勞役，以銀圓佰元即新臺幣玖佰元折算壹日。
扣案改造子彈玖顆及土造金屬改造槍管壹支均沒收之。
    事  實
一、甲○○前因公共危險案件，經臺灣基隆地方法院於民國八十八年十二月十七日以
    八十八年度易字第五一一號判處有期徒刑三月確定，甫於八十九年三月二十九日
    易科罰金執行完畢。其明知具有殺傷力而可供槍枝使用之子彈及槍管，係槍砲彈
    藥刀械管制條例所管制之彈藥及槍砲之主要組成零件，非經主管機關許可，均不
    得寄藏，竟仍基於寄藏之犯意，於九十一年二月間，在不詳地點，受友人李志仁
    （已死亡，經檢察官另為不起訴處分）之託，未經許可，將具殺傷力之改造子彈
    十五顆及土造金屬槍管乙支，寄藏於其所有之車牌號碼二０三九─ＦＭ號自小客
    車之右前座椅背置物袋內。嗣於九十二年十二月二十九日下午二時三十分許，在
    臺北縣板橋市○○街四十一號前為警查獲，並扣得上開改造子彈十五顆、槍砲之
    主要組成零件之土造金屬槍管乙支及與本案無涉之不具殺傷力之改造八釐米手槍
    乙支、玩具金屬彈殼十四枚、玩具金屬槍管乙支、清槍條乙組、銅刷乙支、槍把
    護片乙組、彈匣底座乙個、藍色背包乙個。
二、案經臺北縣政府警察局海山分局報告臺灣板橋地方法院檢察署檢察官偵查起訴。
    理  由
一、右揭犯罪事實，迭據被告甲○○於警詢、偵查及本院審理時坦承不諱，復有上開
    具殺傷力之改造子彈十五顆及土造金屬槍管乙支扣案可證。再扣案子彈十五顆及
    土造金屬槍管乙支經送請內政部警政署刑事警察局鑑驗，認改造子彈十五顆，均
    係具直徑約七點二㎜金屬彈頭之土造子彈，經採樣六顆試射，均可擊發，認具有
    殺傷力；該土造金屬槍管則可適用組裝於本件扣案之改造八釐米手槍上，有該局
    九十三年二月十二日刑鑑字第０九三０００一九三八號槍彈鑑驗書一份暨所附照
    片在卷足稽；另前開土造金屬槍管並經內政部於八十六年十一月二十四日以（八
    六）臺內警字第八六七０六八三號公告為槍砲之主要組成零件，是本件被告無故
    寄藏子彈及槍枝主要組成零件之犯行明確，應依法論處。
二、被告甲○○受李志仁之託，代為保管藏放子彈及土造金屬槍管，核其所為係犯槍
    砲彈藥刀械管制條例第十二條第四項之未經許可寄藏子彈罪及同條例第十三條第
    四項之未經許可寄藏槍砲之主要組成零件罪。又按寄藏與持有，均係將物置於自
    己實力支配之下，僅寄藏必先有他人之持有行為，而後始為之受寄代藏而已，被
    告寄藏前開子彈與土造金屬槍管後之持有行為，係寄藏行為之當然結果，無庸另
    論。起訴書就土造金屬槍管部分認被告所為係犯上開條例第十三條第四項之未經
    許可「持有」改造槍砲之主要組成零件罪，尚有未洽，然此部分業經公訴檢察官
    當庭更正（見本院九十三年五月二十四日準備程序筆錄），且「持有」、「寄藏
    」槍砲主要組成零件之行為同屬上開條例第十三條第四項之犯行，自無須變更起
    訴法條。被告以一寄藏行為而觸犯上開二罪名，為想像競合犯，應依刑法第五十
    五條前段之規定，從一重之未經許可寄藏槍砲之主要組成零件罪處斷。另被告有
    事實欄所載犯罪科刑執行情形，有臺灣高等法院被告全國前案紀錄表存在卷為據
    ，其於有期徒刑執行完畢後五年內，再犯本件有期徒刑以上之罪，為累犯，應依
    刑法第四十七條之規定加重其刑。
三、爰審酌被告犯後直承犯行無諱，態度尚佳，並酌其生活情狀、犯罪手段、動機、
    所生危害等一切情狀，量處如主文所示之刑，及就罰金刑部分諭知易服勞役之折
    算標準。扣案改造子彈九顆與土造金屬槍管乙支，係屬違禁物，爰依刑法第三十
    八條第一項第一款之規定宣告沒收，另扣案改造子彈六顆，業經試射後失其效能
    而不再具殺傷力；扣案改造八釐米手槍乙支，其滑套破裂，不具殺傷力；玩具金
    屬槍管乙支內具阻鐵；改造子彈半成品十四顆則均係玩具金屬彈殼等情，亦有上
    開槍彈鑑驗書附卷足憑，是該等物品均不具違禁物性質，至扣案之清槍條乙組、
    銅刷乙支、槍把護片乙組、彈匣底座與藍色背包各乙個，亦均非屬違禁物，且非
    供被告犯行所用之物，爰均不予諭知沒收，附此敘明。
四、末按「除被告所犯為死刑、無期徒刑、最輕本刑為三年以上有期徒刑之罪或高等
    法院管轄第一審案件者外，於前條第一項程序進行中，被告先就被訴事實為有罪
    之陳述時，審判長得告知被告簡式審判程序之旨，並聽取當事人、代理人、辯護
    人及輔佐人之意見後，裁定進行簡式審判程序。」刑事訴訟法第二百七十三條之
    一定有明文。查本件被告所犯二罪，其法定刑均非最輕本刑為三年以上有期徒刑
    之罪，且被告於本院九十三年六月四日審判程序進行中，復就被訴之事實為有罪
    之陳述，經告知被告簡式審判程序之旨，被告及公訴人對於本件改依簡式審判程
    序審理亦均表示無意見，是本院即依前揭刑事訴訟法規定，裁定本件進行簡式審
    判程序，末此敘明。
據上論斷，應依刑事訴訟法第二百七十三條之一第一項、第二百九十九條第一項前段
，槍砲彈藥刀械管制條例第十二條第四項、第十三條第四項，刑法第十一條前段、第
五十五條前段、第四十七條、第四十二條第二項、第三十八條第一項第一款，罰金罰
鍰提高標準條例第二條，現行法規所定貨幣單位折算新臺幣條例第二條，判決如主文
。
本案經檢察官李吉祥到庭執行職務。
中　　華　　民　　國　　　九十三　　　　年　　六　　　月　　二十五　  日
                                      臺灣板橋地方法院刑事第十二庭
                                          審判長法　官  許仕楓
                                                法  官  陳恒寬
                                                法  官  吳佳穎
右正本證明與原本無異。
如不服本判決，應於判決送達後十日內，向本院提出上訴狀。
                                                書記官  呂妍旻
中　　華　　民　　國　　　九十三　　　年　　　六　　　　月　  二十五　　日
附錄本案論罪科刑法條全文
槍砲彈藥刀械管制條例第十二條
未經許可，製造、販賣或運輸子彈者，處一年以上七年以下有期徒刑，併科新台幣五
百萬元以下罰金。
未經許可，轉讓、出租或出借子彈者，處六月以上五年以下有期徒刑，併科新台幣三
百萬元以下罰金。
意圖供自己或他人犯罪之用，而犯前二項之罪者，處三年以上十年以下有期徒刑，併
科新台幣七百萬元以下罰金。
未經許可，持有、寄藏或意圖販賣而陳列子彈者，處五年以下有期徒刑，併科新台幣
三百萬元以下罰金。
第一項至第三項之未遂犯罰之。
槍砲彈藥刀械管制條例第十三條
未經許可，製造、販賣或運輸槍砲、彈藥之主要組成零件者，處三年以上十年以下有
期徒刑，併科新台幣七百萬元以下罰金。
未經許可，轉讓、出租或出借前項零件者，處一年以上七年以下有期徒刑，併科新台
幣五百萬元以下罰金。
意圖供自己或他人犯罪之用，而犯前二項之罪者，處五年以上有期徒刑，併科新台幣
一千萬元以下罰金。
未經許可，持有、寄藏或意圖販賣而陳列第一項所列零件者，第六月以上五年以下有
期徒刑，併科新台幣三百萬元以下罰金。
第一項至第三項之未遂犯罰之。
